臺灣嘉義地方法院刑事判決　　　　　　　　　　　　　九十一年度訴字第二八六號
　　公　訴　人　臺灣嘉義地方法院檢察署檢察官
　　被　　　告　乙○○
右列被告因誣告案件，經檢察官提起公訴（九十一年度偵字第三五一四號），本院判
決如左：
    主  文
乙○○意圖他人受刑事處分，向該管公務員誣告，處有期徒刑陸月。緩刑肆年。
    事  實
一、乙○○與甲○係夫妻關係，緣乙○○於退休後，與其妻甲○約定給付部分退休金
    供其及子女生活所需，並分別於民國（下同）九十一年一月七日與同年三月一日
    ，自行入新台幣（下同）二百萬元與七十萬元至甲○位於蒜頭郵局之帳戶內，
    嗣二人發生爭執，甲○離家出走後，乙○○明知上開二百七十萬元並非甲○所侵
    占，竟意圖使甲○受刑事處分，於同年四月十四日上午十一時許，向嘉義縣警察
    局朴子分局六腳分駐所報案，向該管公務員誣告甲○於上開時、地，分別侵占其
    所有之二百七十萬元等語。
二、案經嘉義縣警察局朴子分局報請臺灣嘉義地方法院檢察署檢察官偵查起訴。
    理  由
一、訊據被告乙○○，對右揭事實皆坦承不諱，核與其在警訊之自白內容相符。又證
    人即被告之妻甲○於警訊及本院審理中，均證稱上開二百七十萬元係被告為供其
    及子女生活所需而自行匯入帳戶等語；證人即受理侵占告訴之承辦警員丙○○於
    本院審理中，到庭具結證稱：被告到警局報案指稱其妻甲○侵占財產等語；均有
    警訊及本院九十一年七月十八日審判筆錄附卷可稽。此外，復有被告慶豐銀行嘉
    義分行之客戶歷史交易明細查詢三紙附卷可憑，本件事證明確，被告犯行堪予認
    定。
二、核被告所為，係犯刑法第一百六十九條第一項之誣告罪。爰審酌被告犯罪之動機
    、目的、犯罪時所受之刺激、犯罪之手段、犯人之生活狀況、品行、智識程度、
    犯人與被害人平日之關係、犯罪所生之危險或損害、犯罪後之態度等一切情狀，
    判處如主文所示之刑，以示懲儆。查被告未曾受有期徒刑以上刑之宣告，有臺灣
    嘉義地方法院檢察署刑案資料查註紀錄表、臺灣高等法院被告全國前案紀錄表各
    一份在卷可參，被告事後坦認犯行，深表悔悟，且與被害人甲○達成和解，甲○
    當庭表示為顧慮家庭之和諧幸福，願意給予被告自新之機會，此次被告因與妻子
    爭吵，一時失慮，初罹刑典，經此之偵查審判，當知所警惕，信無再犯之虞，本
    院認為其所宣告之刑，以暫不執行為適當，並予宣告緩刑肆年，以啟自新。
據上論斷，應依刑事訴訟法第二百九十九條第一項前段，刑法第一百六十九條第一項
、第七十四條第一款，判決如主文。
本案經檢察官游悅晨到庭執行職務
中    華    民    國      九十一     年      七     月     二十五     日
                                臺灣嘉義地方法院刑事第一庭
                                        法  官  李  麗  萍
右正本證明與原本無異。
如不服本判決，應於判決送達後十日內向本院提出上訴狀( 應附繕本 )。
中    華    民    國      九十一     年      七     月     二十五     日
                                        書記官  侯  麗  茹
附錄法條：
中華民國刑法第一百六十九條
意圖他人受刑事或懲戒處分，向該管公務員誣告者，處七年以下有期徒刑。
意圖他人受刑事或懲戒處分，而偽造、變造證據，或使用偽造、變造之證據者，亦同。
